# 请教陈版：已注销子公司账面资产、负债的账务处理

提问人：xuehaiwuya0326 时间：2019-01-03 08:40:04
陈版您好：
子公司在报告期内注销，但账面仍有小额的资产、负债，比如其它应付款 400 ，其它应收款 200 。
请问：（ 1 ）上述资产、负债是否应当转入营业外收支？（ 2 ）若转入，会产生净利润 200 ，因公司已注销，纳税主体已不存在，无需再计算应交税费了吧？

回答人：chenyiwei
1 、如果确定债权无法收回、债务无需支付，则均转入清算损益（在母公司合并报表层面体现为营业外收支）。 2 、由此导致的税务处理问题，建议咨询税务专业人士，个人建议为谨慎起见，由分得剩余财产的股东在其分得剩余财产的限额内代缴。

提问人：xuehaiwuya0326 时间：2019-01-03 20:26:36
陈版：
还得再请教您，如果注销后的子公司账面欠母公司 100 ，且无法收回，母公司是否应将其他应收款转营业外支出？还是正常确认坏账准备，再进行坏账核销？
若母公司计入营业外支出，子公司计入营业外收入，在合并层次是
否需要将营业外收支互抵？
谢谢您！！！

回答人：chenyiwei
正常确认坏账准备，再进行坏账核销。到时候豁免时，子公司转入资本公积，母公司按扣除坏账准备后的应收债权账面价值转入对子公司的长投成本。